臺灣士林地方法院刑事判決　　　　　　　100年度易字第493號
公　訴　人　臺灣士林地方法院檢察署檢察官
被　　　告　謝聰明
上列被告因賭博案件，經檢察官提起公訴（100 年度偵字第
10729 號），本院判決如下：
    主  文
謝聰明意圖營利，供給賭博場所，累犯，處有期徒刑月，如易
科罰金，以新台幣壹仟元折算壹日；扣案之麻將牌壹副、牌尺肆
支、骰子顆及現金新台幣貳佰元，均沒收之。
    事  實
一、謝聰明前因賭博案件，經本院以98年度湖簡字第392 號判決
    判處有期徒刑4 月確定，於民國98年11月12日因易科罰金執
    行完畢。
二、詎謝聰明未知悔悟，意圖營利，於100 年8 月22日下午5 時
    許，邀集陳博文、李海龍、胡雅晴及黃素秋，以其位於臺北
    市大同區○○○路○ 段191 巷16之1 號1 樓租屋處為賭博場
    所，並提供其所有之麻將牌、牌尺、骰子為賭具，供陳博文
    、李海龍、胡雅晴及黃素秋以4 人1 桌，每底新台幣（下同
    ）100 元、每檯50元之方式賭博財物，謝聰明則固定以每4
    圈200 元之方式抽頭牟利。嗣經警於當日下午6 時35分許當
    場查獲，並扣得謝聰明所有之麻將牌1 副、牌尺4 支、骰子
    3 顆及抽頭金200 元，始悉上情。
三、案經臺北市政府警察局大同分局報請臺灣士林地方法院檢察
    署檢察官偵查起訴。
    理  由
甲、程序事項
    按最重本刑為3 年以下有期徒刑、拘役或專科罰金之罪，及
    刑法第320 條、第321 條之竊盜罪，經第二審判決者，不得
    上訴於第三審法院，刑事訴訟法第376 條第1 款、第2 款分
    別定有明文。又除簡式審判程序、簡易程序及第376 條第1
    款、第2 款所列之罪之案件外，第一審應行合議審判，刑事
    訴訟法第284 條之1 亦有明文。本件被告謝聰明係犯刑法第
    268 條之罪（詳後述），該罪之最重本刑為3 年有期徒刑，
    依上開規定得行獨任審判，核先敘明。
乙、實體事項
壹、證據能力方面
    按被告以外之人於審判外之言詞或書面陳述，除法律有規定
    者外，不得作為證據；又被告以外之人於審判外之陳述，雖
    不符合刑事訴訟法第159 條之1 至第159 條之4 之規定，而
    經當事人於審判程序同意作為證據，法院審酌該言詞陳述或
    書面陳述作成時之情況，認為適當者，亦得為證據，而當事
    人、代理人或辯護人於法院調查證據時，知有上開不得為證
    據之情形，而未於言詞辯論終結前聲明異議者，視有前項之
    同意，刑事訴訟法第159 條第1 項及第159 條之5 分別定有
    明文。本件證人陳博文、李海龍、胡雅晴、黃素秋於警詢中
    所為之陳述及卷附之臺北市政府警察局大同分局大橋派出所
    臨檢紀錄表，雖為被告以外之人於審判外之言詞及書面陳述
    ，然經本院於審判程序提示予被告並告以要旨，經被告表示
    無意見，且未聲明異議；又本院審酌上開證人警詢筆錄之記
    載，並無不正取供之情事，且證人於警詢時並無具結之可能
    ；另上開臨檢紀錄表係警員就本件查獲情形所為之描述性紀
    錄，非屬主觀評價，故就此等審判外言詞及書面陳述作成時
    之情況，應認為適當，依前揭法條意旨，得援為本案證據。
貳、事實認定方面
    上開事實，業經被告於本院審理時坦承不諱，復據證人陳博
    文、李海龍、胡雅晴、黃素秋證述明確，並有臺北市政府警
    察局大同分局大橋派出所臨檢紀錄表在卷供參，另有麻將牌
    1 副、牌尺4 支、骰子3 顆及抽頭金200 元扣案可佐，足認
    被告之自白與事實相符，事證明確，被告之犯行應堪認定。
、法律適用方面
一、核被告所為，係犯刑法第268 條之意圖營利供給賭博場所罪
    。
二、被告曾受如事實欄所載之徒刑執行完畢，此有臺灣高等法院
    被告前案紀錄表在卷供參，其受徒刑之執行完畢後，再為本
    件犯行，係於5 年以內故意再犯有期徒刑以上之罪，為累犯
    ，應依刑法第47條第1 項之規定加重其刑。
三、爰審酌被告前已有賭博前科，竟未謹慎行事，仍為圖不法利
    得，提供賭博場所，供特定人在內賭博財物，助長賭博之不
    良風氣，所為顯不足取，惟其提供賭博場所之期間尚短，所
    得之抽頭金數額僅200 元，犯罪所得尚微，且其於本院審理
    時坦承犯行，犯後態度良好等一切情狀，量處如主文所示之
    刑，並諭知易科罰金之折算標準。
四、扣案之麻將牌1 副、牌尺4 支及骰子3 顆，均係被告所有供
    本件犯罪所用之物；另扣案之現金200 元，為被告所有因本
    件犯罪所得之物，均經被告供承在卷，復據證人陳博文、李
    海龍、胡雅晴、黃素秋證述明確，爰分別依刑法第38條第1
    項第2 款、第3 款之規定宣告沒收。
五、另公訴意旨雖指被告提供上址供陳博文等人賭博之行為，涉
    犯刑法第268 條之聚眾賭博罪嫌等情，然被告係以電話聯絡
    陳博文等人前往上址，待陳博文等人抵達時，亦係以電話通
    知被告後，再由被告開門，使陳博文等人得以入內賭博等情
    ，業據被告及證人陳博文、黃素秋陳述在卷，足認該賭博場
    所僅供特定人出入，應非該當聚眾賭博之要件，檢察官上開
    所指非屬有據，本應就此部分諭知無罪，惟因此部分如成立
    犯罪，與前開有罪部分有想像競合之裁判上一罪關係，爰不
    另為無罪之諭知，附此敘明。
據上論斷，應依刑事訴訟法第284 條之1 、第299 條第1 項前段
，刑法第268 條、第47條第1 項、第41條第1 項前段、第38條第
1 項第2 款、第3 款，刑法施行法第1 條之1 ，判決如主文。
本案經檢察官陳雅瑩到庭執行職務。
中    華    民    國   100    年    12    月    29    日
                  刑事第八庭法  官  邰婉玲
以上正本證明與原本無異。
如不服本判決，應於收受送達後10日內，向本院提出上訴書狀，
並應應敘述具體理由。其未敘述上訴理由者，應於上訴期間屆滿
後20日內向本院補提理由書（均須按他造當事人之人數附繕本）
「切勿逕送上級法院」。
中    華    民    國   100    年    12    月    29    日
                            書記官  謝金宏
附錄論罪科刑法條：
刑法第268 條（圖利供給賭場或聚眾賭博罪）
意圖營利，供給賭博場所或聚眾賭博者，處3 年以下有期徒刑，
得併科3 千元以下罰金。